---
title: "Proyecto final - Estadística"
author: "César López Mantecón"
date: "2022-11-13"
output:
  html_document: default
  pdf_document: default
---

```{r setup, include=FALSE}
knitr::opts_chunk$set(echo = TRUE)
```

# Trabajo de estadística

## Introducción

En este trabajo se pretende determinar si existe una relación entre la edad, tipo de estudios y tiempo invertido en extraescolares o trabajo influye en el tiempo que se usan distintos útiles electrónicos (i.e. móviles, televisión, ordenadores, etc.) con fines lúdicos. 

Las variabes a estudiar son: 

+ Variable principal: tiempo empleado en estos dispositivos al día

+ Variables secundarias: 

  + Género
  
  + Nivel de estudios
  
  + Tiempo empleado en extraescolares
  
  + Tiempo empleado en actividad remunerada
  
  
Los datos han sido recogidos mediante una encuesta realizada a personas entre 15 y 50 años, en su mayoría universitarios de ente 17 y 24 años. 

## Estudio descriptivo 

Resumen de los datos de la variable 'Tiempo de uso de pantalla': 

```{r}
library(readxl)
data <- read_excel("data_filtered.xlsx")
library(summarytools)
descr(data$`Tiempo de uso lúdico del ordenador/móvil/tele diario`)
ABStable <- table(data$`Tiempo de uso lúdico del ordenador/móvil/tele diario`)
barplot(ABStable)
boxplot(data$`Tiempo de uso lúdico del ordenador/móvil/tele diario`)
```

En esta imagen podemos apreciar como el timepo de uso de pantallas es una distribución más o menos simétrica, 

